【裁判字號】    97,訴,84
【裁判日期】    970326
【裁判案由】    違反毒品危害防制條例
【裁判全文】
臺灣嘉義地方法院刑事裁定                97年度訴字第84號
公  訴  人  臺灣嘉義地方法院檢察署檢察官
被      告  甲○○
上列被告因違反毒品危害防制條例案件，經檢察官提起公訴（97
年度毒偵字第5號），被告於準備程序中就被訴事實為有罪之陳
述，本院合議庭裁定由受命法官改依簡式審判程序審理，判決如
下：
    主  文
甲○○施用第一級毒品，累犯，處有期徒刑玖月。扣案之海洛因
壹包（淨重零點壹壹公克，空包裝重零點壹玖公克）沒收銷燬之
。
    事實及理由
一、犯罪事實：甲○○前於民國九十一年間因施用毒品案件，經
    本院裁定觀察、勒戒，因有繼續施用毒品傾向，再裁定令入
    戒治處所施以強制戒治，於九十二年一月二十八日因停止其
    處分出監，指揮書執畢日期為九十二年九月九日，又經檢察
    官起訴，由本院於九十一年十二月十九日，以九十一年度訴
    字第五五八號判決判處有期徒刑十月確定，再因相同案件，
    經本院於九十三年十二月九日，以九十三年度訴字第二號判
    決判處有期徒刑十一月確定，上開二罪接續執行，於九十三
    年十二月九日假釋出監，交付保護管束，然復因再犯相同案
    件，經本院於九十四年十一月十七日，以九十四年度易字第
    二二四號判決判處有期徒刑一年一月確定，另於九十五年二
    月二十日，以九十五年度訴字第六十六號判決判處有期徒刑
    九月確定，後二罪經裁定減刑應執行有期徒刑十月又十五日
    ，而前開假釋遭撤銷，應執行殘刑六月十八日，復與後二罪
    接續執行，甫於九十六年七月十六日徒刑執行完畢出監，猶
    不知悔改，於前揭強制戒治執行完畢釋放後五年內，復基於
    施用第一級毒品海洛因之犯意，於九十六年十二月十二日中
    午十二時許，在嘉義市○○路行人地下道，以將海洛因置於
    注射針筒摻水，注射身體方式，施用海洛因一次。嗣於九十
    六年十二月十二日晚上八時二十分許（起訴書誤載為二十日
    ），經警在嘉義市○○街二七一號前查獲，並扣得甲○○所
    有之海洛因一包（淨重零點一一公克，空包裝重零點一九公
    克），另採集其尿液送驗，結果呈嗎啡（海洛因代謝物）陽
    性反應。
二、本案於準備程序進行中，被告就被訴事實為有罪之陳述，經
    行簡式審判程序，依刑事訴訟法第二百七十三條之二規定，
    不適用證據提示、交互詰問及傳聞法則有關證據能力限制等
    規定，先予敘明。
三、認定事實所憑證據
(一)被告於警詢、偵查之供述及於本院準備程序、審理時為有罪
    之陳述。
(二)扣押物品清單、法務部調查局九十七年一月十四日調科壹字
    第０９７２３００２９４０號鑑定書、正修科技大學超微量
    研究科技中心檢驗報告及代號與真實姓名對照表各一份、照
    片四張。
(三)扣案之海洛因一包（淨重零點一一公克，空包裝重零點一九
    公克）。
四、論罪科刑
(一)查被告前因施用毒品案件，經裁定令入戒治處所施以強制戒
    治，於九十二年一月二十八日停止其處分出監釋放，指揮書
    執畢日期為九十二年九月九日，此有臺灣高等法院被告前案
    紀錄表、刑案資料查註紀錄表、全國施用毒品案件紀錄表、
    受觀察勒戒人毒品及前科紀錄簡列表各一份附卷可佐，其於
    強制戒治執行完畢釋放後五年內，再犯本件施用毒品案件，
    應予依法論科。核被告所為，係犯毒品危害防制條例第十條
    第一項之施用第一級毒品罪，其持有第一級毒品之低度行為
    ，為施用之高度行為所吸收，不另論罪。另被告前因施用毒
    品案件，經本院判處罪刑確定，甫於九十六年七月十六日徒
    刑執行完畢出監，詳如前述，此亦有上揭前案紀錄表可憑，
    其於受徒刑之執行完畢，五年以內故意再犯本件有期徒刑以
    上之罪，為累犯，應依刑法第四十七條第一項規定，加重其
    刑。
(二)爰審酌被告高職畢業之智識程度，前已因施用毒品案件，經
    觀察、勒戒及強制戒治執行完畢，復經本院判處罪刑確定，
    甫徒刑執行完畢，仍再施用毒品，顯見並未戒除毒癮，施用
    毒品除戕害自身健康外，對社會秩序亦有潛在影響，惟衡被
    告犯後坦承之態度、施用毒品屬自殘行為之本質內涵暨其家
    庭狀況等一切情狀，量處如主文所示之刑，以示懲儆。
五、沒收部分
    按毒品危害防制條例第十八條第一項規定，得諭知沒收銷燬
    ，以查獲之毒品及專供製造或施用毒品之器具為限，固不及
    於毒品之外包裝，惟若外包裝與沾附之毒品無法析離，自應
    將外包裝併該毒品，諭知沒收並銷燬之（最高法院九十五年
    度臺上字第三七三九號判決、臺灣高等法院暨所屬法院九十
    六年法律座談會刑事類提案第十八號研討結論參照），是本
    件扣得之海洛因一包（淨重零點一一公克，空包裝重零點一
    九公克），數量甚微，空包裝重亦係計算直接裝載檢品（即
    毒品海洛因）之包裝重量，顯見該包裝袋中裝載之毒品無法
    與包裝袋析離，依前揭實務見解意旨，扣案之海洛因一包，
    應依毒品危害防制條例第十八條第一項前段規定沒收銷燬之
    。
六、應適用法條
(一)刑事訴訟法第二百七十三條之一第一項、第二百九十九條第
    一項前段、第三百十條之二、第四百五十四條第一項。
(二)毒品危害防制條例第十條第一項、第十八條第一項前段。
(三)刑法第十一條、第四十七條第一項，判決如主文。
本案經檢察官古富祺到庭執行職務。
中    華    民    國    97    年     3    月    26    日
                  刑事第二庭  法  官  林青怡
上列正本證明與原本無異。
如不服本判決，應於判決送達後十日內向本院提出上訴狀，上訴
書狀依法應敘述具體理由，如未敘述具體理由者，應於上訴期間
屆滿後二十日內補提理由書於本院（均應附繕本）。告訴人或被
害人如對於本判決不服者，應具備理由請求檢察官上訴，其上訴
期間之計算係以檢察官收受判決正本之日期為準。
中    華    民    國    97    年     3    月    26    日
                              書記官  李佳惠
附錄論罪科刑法條
毒品危害防制條例第10條
施用第一級毒品者，處 6 月以上 5 年以下有期徒刑。
施用第二級毒品者，處 3 年以下有期徒刑。


司法院資訊處製作；財團法人民間司法改革基金會備份。
